臺灣桃園地方法院刑事判決　　　　　　　95年度易字第1390號
公　訴　人　台灣桃園地方法院檢察署檢察官
被　　　告　乙○○
上列被告因侵占案件，經檢察官提起公訴（台灣桃園地方法院檢
察署95年度偵字第17034 號），本院判決如下︰
    主  文
乙○○連續意圖為自己不法之所有，而侵占對於業務上所持有之
物，處有期徒刑捌月，減為有期徒刑肆月，如易科罰金，以銀元
佰元即新臺幣玖佰元折算壹日。
    事  實
一、乙○○自民國93年8 月3 日起，任職於山富國際旅行社股份
    有限公司新竹分公司（下稱山富旅行社）擔任業務員，負責
    招攬客戶，並代山富旅行社向客戶收取團費、證件代辦費、
    機票費等費用之業務，為從事業務之人。詎其竟基於意圖為
    自己不法所有之侵占概括犯意，先後於附表一所示之時間，
    利用其從事上開業務之機會，連續將其向附表一所示各客戶
    收取之團費、機票費、證件代辦費等款項共計新臺幣203,71
    2 元侵占入己。嗣經山富旅行社發覺，始悉上情。
二、本案經山富旅行社告訴台灣桃園地方法院檢察署檢察官偵查
    起訴。
    理  由
一、訊據被告乙○○對上揭犯罪事實，均坦認不諱，並有偵查卷
    附之新進人員履歷表、山富旅行社任用約定書、切結書、山
    富旅行社旅客收費明細表、報名團費表、繳款單、國外旅遊
    定型化契約書，及山富旅行社客戶陳淑真、林章連、羅瑞玉
    、張惠娟（艾克爾科技股份有限公司）、謝雨辰及古翠玲（
    台灣沛晶股份有限公司）、陳美惠（慧達電子股份有限公司
    ）等人出具之書面陳述或說明書等為證（此部分雖屬被告以
    外之人審判外之陳述，然業據被告於本院審理中同意作為證
    據，依刑事訴訟法第159 條第5 第1 項規定有證據能力），
    均核與被告上開自白內容相符，堪信為真。是本件被告侵占
    業務上持有之款項之犯行，事證明確，至堪認定，應依法論
    科。
二、刑法及刑法施行法部分條文業經修正公布，並均於95年7 月
    1 日施行。修正後刑法第2 條第1 項之規定，係規範行為後
    法律變更所生新舊法律比較適用之準據法，於修正後刑法施
    行後，應適用修正後刑法第2 條第1 項規定之從舊從輕之原
    則為比較；修正後刑法第2 條第2 項，則為同條第1 項之特
    別規定，於修正後刑法施行後，關於非拘束人身自由之保安
    處分，應依修正後刑法第2 條第2 項之規定，適用裁判時之
    法律。又修正後刑法第35條，乃刑之重輕之法定次序與標準
    ，應適用裁判時之修正後刑法第35條之規定。修正後刑法第
    2 條第1 項係採從舊從輕原則，適用最有利於行為人之法律
    。既曰法律，自較刑之範圍為廣；除法律有特別規定者（如
    修正後刑法第2 條第2 項非拘束人身自由之保安處分適用裁
    判時法，修正後刑法施行法第9 條之3 規定之情形），應依
    其規定；或事關執行之緩刑之宣告，或犯罪在刑法修正施行
    前，自首在刑法施行後之自首部分，或程序之規定（程序從
    新，如刑法第40條沒收宣告之程序規定），應適用裁判時之
    修正後刑法之規定外；依修正後刑法第2 條第1 項比較時，
    應就罪刑有關之共犯、未遂犯、連續犯、牽連犯、結合犯，
    以及累犯加重，自首減輕暨其他法定加減原因（如身分加減
    ）與加減例等一切情形，綜其全部之結果而為比較後，整個
    之適用，不能割裂而分別適用有利益之條文。關於易科罰金
    之折算標準、易服勞役之折算標準及期限、罰金與死刑是否
    併予執行、多數有期徒刑定應執行之刑時之最高刑期之限制
    等之修正，事涉行為人易刑折算標準金額之多寡與期限之長
    短及定執行刑時能否就罰金刑併予執行或有期徒刑定應執行
    之刑時最高度之限制，亦均屬依修正後刑法第2 條第1 項所
    應比較適用法律之範圍。拘束人身自由之保安處分，並非屬
    修正後刑法第2 條第2 項規定應適用裁判時法之範圍，除有
    特別規定者外，亦屬應依修正後刑法第2 條第1 項比較適用
    之法律；從刑附屬於主刑，除法律有特別規定者外，依主刑
    所適用之法律（以上參考最高法院95年05月23日刑事庭第8
    次會議決議及最高法院24年上字第4634號、24年上字第5292
    號、27年上字第2615號判例）。茲就本案所應適用法律之變
    更情形列述如下：
  (一)修正前刑法第33條第5 款規定「罰金：（銀元）一元以上。
    」，復依罰金罰鍰提高標準條例第1 條前段規定提高為10倍
    ，折算新臺幣為30元；修正後刑法第33條第5 款規定「罰金
    ：新臺幣一千元以上，以百元計算之。」，現行刑法中有關
    於罰金刑之最低度刑之規定已有修正，自屬法律變更。
  (二)修正前刑法第56條原規定：「連續數行為而犯同一之罪名者
    ，以一罪論。但得加重其刑至二分之一」，而此規定於修正
    後之刑法條文中已予以刪除。
  (三)經綜合適用修正前、後之罪、刑相關規定予以比較，修正後
    之規定顯非較修正前之規定對被告有利，因之，依現行即修
    正後刑法第2 條第1 項前段規定，此部分自應整體適用修正
    前刑法之有關規定，合先敘明。
  (四)又有關罰金刑之幣別及其提高標準之準據亦經修正，修正前
    刑法分則各條文所定之罰金刑，其幣別原為「銀元」，又倘
    非屬72年6 月26日至94年1 月7 日間新增或修正之條文，所
    定罰金數額並依罰金罰鍰提高標準條例第1 條前段規定提高
    為10倍，而依95年6 月14日修正公布、同年7 月1 日施行之
    中華民國刑法施行法第1 條之1 規定：「中華民國九十四年
    一月七日刑法修正施行後，刑法分則編所定罰金之貨幣單位
    為新臺幣。九十四年一月七日刑法修正時，刑法分則編未修
    正之條文定有罰金者，自九十四年一月七日刑法修正施行後
    ，就其所定數額提高為三十倍。但七十二年六月二十六日至
    九十四年一月七日新增或修正之條文，就其所定數額提高為
    三倍。」。因修正前、後有關罰金刑部分之處罰輕重相同，
    並未影響國家刑罰權之範圍，僅屬法律之修正而非屬法律有
    變更，應依一般法律適用原則，適用裁判時法。
三、核被告乙○○所為，係犯刑法第336 條第2 項之業務侵占罪
    。被告先後數次業務侵占犯行，時間緊接，手段相同，所犯
    亦為構成要件相同之罪名，顯係基於概括犯意為之，應依修
    正前刑法第56條規定論以連續業務侵占罪一罪，並加重其刑
    。公訴意旨雖未就被告侵占附表一編號1 鍾月媚所交付款項
    53,800元之部分起訴（公訴意旨原認被告係侵占李國瑞交付
    之團費53,800元，然此係檢察官將被告侵占鍾月媚繳交之團
    費誤為侵占李國瑞之團費，詳下述不另為無罪判決部分），
    然此部分之犯罪事實，與前揭已起訴且經論罪科刑部份有連
    續犯之裁判上一罪關係，本院自應一併審究裁判。本院審酌
    被告年僅二十餘歲，竟不思正當工作賺取所得，而利用代收
    款項之機會，將因業務上收取之款項侵占入己，其犯罪之動
    機及目的，均無足憫，且侵占款項達二十餘萬元，然犯罪後
    坦認犯行，堪認尚有悔意等一切情狀，處以如主文所示之刑
    。又被告上揭犯行後，中華民國96年罪犯減刑條例自96年7
    月16日起生效施行，依該條例第2 條、第3 條之規定，凡在
    96年4 月24日以前犯罪且無第3 條第1 項各款規定之情形者
    ，均應減刑，本件被告合於該條例第2 條之規定且無第3 條
    第1 項各款之情事，爰依該條例就其上開犯罪所宣告之有期
    徒刑，減其刑期二分之一。而按刑法易科罰金之規定亦經修
    正，修正前刑法第41條第1 項前段規定：「犯最重本刑為五
    年以下有期徒刑以下之刑之罪，而受六個月以下有期徒刑或
    拘役之宣告，因身體、教育、職業、家庭之關係或其他正當
    事由，執行顯有困難者，得以一元以上三元以下折算一日，
    易科罰金」，此折算標準並應適用修正前罰金罰鍰提高標準
    條例第2 條規定，就其原定數額提高為100 倍折算一日，亦
    即被告行為時之易科罰金折算標準，應以銀元100 元以上
    300 元以下之數額折算1 日，經換算為新臺幣，則應以新臺
    幣300 元以上900 元以下折算1 日。惟95年7 月1 日施行之
    刑法第41條第1 項前段規定：「犯最重本刑為五年以下有期
    徒刑以下之刑之罪，而受六個月以下有期徒刑或拘役之宣告
    者，得以新臺幣1,000 元、2,000 元或3,000 元折算一日，
    易科罰金」，於同日並刪除罰金罰鍰提高標準條例第二條之
    規定，亦即係以新台幣1,000 元、2,000 元或3,000 元折算
    1 日。準此，修正後之規定並未有利於被告，自應依修正前
    刑法第41條第1 項前段定其易科罰金之折算標準。是依中華
    民國96年罪犯減刑條例第9 條、修正前刑法第41條第1 項前
    段、修正前罰金罰鍰提高標準條例第2 條規定，併就減得之
    刑諭知易科罰金之折算標準。
四、公訴意旨另以：被告乙○○另承上揭為自己不法所有之概括
    侵占犯意，連續於如附表二所示之時間，將其因業務上收取
    之如該附表二所示山富旅行社客戶之款項侵占入己，因認被
    告此部分亦涉犯刑法第336 條第2 項之業務侵占罪。惟刑法
    第336 條第2 項業務侵占罪，係以行為人意圖為自己或第三
    人不法之所有，而將自己對於其業務上所持有之物以易持有
    為所有之意思侵占入己為成立要件。倘行為人未曾持有該財
    物，何有進一步加以侵占入己之可能，自無成立刑法侵占罪
    之餘地。次按犯罪事實應依證據認定之，無證據不得認定犯
    罪事實，又不能證明被告犯罪者，應諭知無罪之判決，刑事
    訴訟法第154 條第2 項、第301 條第1 項分別定有明文。此
    所謂認定犯罪事實之證據，係指足以認定被告確有犯罪行為
    之積極證據而言，該項證據自須適合於被告犯罪事實認定，
    始得採為斷罪資料。苟未能發現相當證據，或證據不足以證
    明，自不能以推測或擬制之方法，以為裁判基礎（參照最高
    法院29年上字第3105號及40年台上字第86號判例意旨）。次
    按檢察官就被告犯罪事實，應負舉證責任，並指出證明之方
    法，刑事訴訟法第161 條第1 項定有明文。因此，檢察官對
    於起訴之犯罪事實，應負提出證據及說服之實質舉證責任。
    倘其所提出之證據，不足為被告有罪之積極證明，或其闡明
    之證明方法，無從說服法官以形成被告有罪之心證，基於無
    罪推定之原則，自應為被告無罪判決之諭知，有最高法院92
    年度台上字第128 號判決意旨可參。本件公訴意旨認被告此
    部分亦涉有業務侵占犯行，無非係以告訴人山富旅行社之代
    理人甲○○於檢察官偵查中之指訴，及山富旅行社旅客收費
    明細表、被告書具之自白書及切結書等資為論據。惟被告固
    曾於檢察官偵查中及本院審理時自白將部分收取之客戶款項
    侵占入己，然嗣又辯稱：附表二所示之各客戶確係我招攬而
    來，但有些客戶係以匯款至山富旅行社帳戶或以山富旅行社
    為受款人並註明禁止背書轉讓之支票付款，此部分的款項我
    沒有侵占，而係我與客戶訂約之金額低於山富旅行社實際支
    出之費用，造成山富旅行社虧損，故山富旅行社要我一併負
    責償還，我為求與之和解，始立下上揭切結書及自白書承認
    該部分款項亦為我侵占等語。經查；
  (一)附表二編號9 客戶為雲林科技大學之團費款項59,598元部分
    ，據該校函覆本院以：該校於94年7 月間與山富旅行社訂立
    「海峽兩岸大學生交流夏令營活動」之旅遊契約，價款總額
    為467,726 元，該校均係以開立受款人為山富旅行社並註明
    禁止背書轉讓之支票3 紙（票號分別為BD0000000 號、BD00
    00000 號、BD0000000 號）為付款方式，此有該校學務處課
    外活動指導組函文1 紙暨檢附之合約書1 份可查。另附表二
    編號12至18客戶均為英屬維京群島商動點管理顧問公司台灣
    分公司（下稱台灣動點公司）之款項，據該公司函覆本院及
    檢附之支票存根所示，該7 筆款項係由該公司開立受款人為
    山富旅行社之支票5 紙（票號分別為VA0000000 號、VA0000
    000 號、VA0000000 號、VA0000000 號、及VA0000000 號）
    為付款方式，此亦有該公司之覆函1 紙暨檢附之支票存根5
    紙可證，而該5 紙支票均經劃平行線，並註明禁止背書轉讓
    等情，業經本院向該公司查詢屬實，亦有本院辦理刑事案件
    電話記錄查詢表1 紙可參。是綜合上述，此部分款項既分別
    為雲林科技大學及台灣動點公司開立受款人為山富旅行社且
    註明禁止背書轉讓之支票為付款方式，則該款項必係經由票
    據交換而存入山富旅行社之銀行帳戶內，絕無先轉入被告之
    手而由被告先行掌管之可能。是就此部分款項而言，被告絕
    無成立刑法侵占罪之餘地。
  (二)附表二編號22客戶為采鈺科技股份有限公司（下稱采鈺公司
    ）之機票款39,500元，據采鈺公司96年3 月6 日（96）采字
    第0703002 號函覆本院，該公司於94年11月委託山富旅行社
    代辦蔡國智（Tsai Kuo Chih） 及林俊吉（Lin Chun Chi）
    二人之台北至上海間來回機票之購買事宜，該購票費用共計
    60,400元，與其他采鈺公司當時與山富旅行社其他往來款項
    共計88,770元，一併於94年12月29日匯入山富旅行社設於彰
    化銀行之帳戶中，此亦有該函所附之采鈺公司國內匯款申請
    書1 紙所載可證。另附表二編號14客戶為台灣動點公司之機
    票款22,400元，據台灣動點公司同前覆函，係該公司員工沈
    怡君與另一位英文姓名為「Chien Teng Che」其二人與山富
    旅行社之私人往來，與該公司無關。而該筆款項係沈怡君於
    95 年1月12日以所持玉山銀行信用卡之刷卡方式給付，付款
    對象為山富旅行社，此則有上開覆函檢附之沈怡君之玉山銀
    行信用卡對帳單1 紙所載可證。再附表二編號21客戶為台灣
    羅門哈斯電子材料股份有限公司（下稱台灣羅門哈斯公司）
    之代辦證件款2,500 元，依該公司96年4 月9 日96-040901
    號函覆本院以：該款項係該公司於95年3 月間委託山富旅行
    社代辦該公司員工孫裕昌之台胞證及簽證之代辦費用，係由
    孫裕昌以其所持之荷蘭銀行信用卡以人工簽單方式刷卡支付
    ，之後再自行向該公司請款，惟經孫裕昌進一步確認，發現
    荷蘭銀行迄今尚未就該筆金額入帳收費。是依付款人孫裕昌
    所述，該筆款項係伊以所持之荷蘭銀行信用卡刷卡之方式付
    款，當為事實。綜合上述，此三部分款項或以銀行匯款之方
    式匯入山富旅行社之銀行帳戶內，或以銀行信用卡刷卡方式
    ，由發卡銀行先行付款至其特約商號即山富旅行社之銀行帳
    戶內，當堪認定，當無先經由被告之手掌管之機會。是就此
    部分款項而言，被告亦無成立刑法侵占罪之餘地。
  (三)附表二編號2 至7 部分之款項，雖據告訴人提出旅客收費明
    細表以證山富旅行社確曾與之交易往來，且被告亦自白該等
    客戶確係由伊招攬而來，然各該客戶究係如附表一所示係將
    現金直接交付被告後再由被告侵占，抑或以匯款方式將款項
    匯入山富旅行社之銀行帳戶內，或開立「受款人為山富國際
    旅行社，並禁止背書轉讓」之支票，或以信用卡刷卡付款等
    方式，將款項透過銀行往來直接轉入山富旅行社之銀行帳戶
    內，即各該客戶之付款方式為何，檢察官並未提出何等證據
    ，且遍查卷內亦無何資料可資參酌。而經本院命告訴代理人
    甲○○向各該客戶查詢後以書面詳述付款方式，告訴代理人
    亦陳稱上開客戶均無留存聯絡方式而無法聯絡，是渠等究係
    以何方式付款，已無從認定。而被告雖曾於95年4 月29日簽
    立切結書予告訴人收執，內容為被告自白侵占告訴人上揭款
    項，然被告又於同年6 月8 日簽立另份切結書予告訴人收執
    ，其中除自白侵占部分收取之客戶款項外，另載明「台灣動
    點」其中2 筆款項、及「羅門哈斯」、「采鈺」各1 筆款項
    ，「此四筆款項尚有爭議，本人將於6 月12日下午3 點至新
    竹分公司核對，如對帳無法完成，本人將負責此四筆款項」
    等語。可見被告上揭自白內容前後並不相符。再據被告於本
    院審判中供稱：上開切結書是我之前為了要和告訴人談和解
    ，告訴人要我簽立的，並非我真的有侵占等語，並參諸上揭
    各客戶或以開立禁止背書轉讓之支票付款、或以匯款方式直
    接匯入告訴人銀行帳戶之方式付款、或以信用卡刷卡方式付
    款，以此等絕無可能落入被告之手之情形，告訴人仍將之列
    為被告侵占款項，甚而被告亦於切結書中自白確有侵占事實
    ，可見被告於上開切結書之自白內容，與事實迥不相符，自
    不足採。由是益徵被告辯稱部分款項係告訴人因不堪虧損，
    故亦要求被告自白遭其侵占，而要求被告償還乙情，並非虛
    妄。是此部分款項究係客戶已以其他方式付款，僅因山富旅
    行社因不堪虧損故要求被告一併償還，或確遭被告侵吞，則
    屬不明，依罪疑惟有利於被告之原則，尚難遽認係各該客戶
    以現金交付予被告收執，再由被告侵吞入己。
  (四)至附表二編號1 客戶為李國瑞等2 人部份，業據被告於本院
    自白係其招攬之另一名參加95年3 月3 日出團之客戶鍾月媚
    交付之款項133,000 元中，為其挪用侵占其中5 萬餘元，其
    為求平帳，便將參加同年4 月3 日出團之客戶李國瑞以刷信
    用卡方式繳款之53,800元之簽帳單繳回公司以核銷該遭其侵
    占之鍾月媚款項缺口，此亦核與告訴代理人於檢察事務官調
    查中所提之說明，上載「李國瑞等2 人係參加95年4 月3日
    日本團，團費收清後，被告將之繳交3 月3 日之日本團團費
    ，被告係將3 月3 日之日本團團費挪用，而將李國瑞2 人之
    團費，繳交至3 月3 日之日本團」、「此筆客人（李國瑞）
    3 月10日刷完金額款項，（被告）將此筆款去結TY000-0000
    C 團費」等語相符，並有山富旅行社95年3 月6 日李國瑞之
    報名團費表、95年1 月26日鍾月媚之繳款單等各1 紙可資佐
    證。可見被告所侵占者實係鍾月媚於95年1 月26日所繳納之
    團費53,800元，爾後再將李國瑞以信用卡刷卡方式繳納53,
    800 元之簽帳單持返山富旅行社交予會計人員沖銷鍾月媚該
    筆已遭被告侵占挪用之款項。實則被告並非侵占李國瑞款項
    ，至堪認定。是此部分公訴意旨認被告侵占李國瑞繳交之款
    項53,800元，尚非可採。
  (五)綜前各節，尚難認被告有侵占如附表二所示之各筆款項之犯
    行，本應為被告無罪之判決。然此部分倘被告構成犯罪，依
    修正前刑法第56條之規定，與上揭被告經論罪科刑部份有連
    續犯之裁判上一罪關係，是本院就此部分不另為無罪之諭知
    ，併此敘明。
五、據上論斷，應依刑事訴訟法第299 條第1 項前段，修正後刑
    法第2 條第1 項前段，刑法第336 條第2 項，修正前刑法第
    56條、第41條第1 項前段，修正前罰金罰鍰提高標準條例第
    2 條，修正後刑法施行法第1 條之1第1項、第2 項前段，中
    華民國96年罪犯減刑條例第2 條第1 項第3 款、第7 條、第
    9 條，判決如主文。
本案經檢察官郝中興到庭執行職務。
中　　華　　民　　國　　96　　年　　9 　　月　　13　　日
              刑事第十一庭審判長法　官　蔡榮澤
                                法  官  林蕙芳
                                法  官  紀凱峰
以上正本證明與原本無異。
如不服本判決，應於判決送達後10日內向本院提出上訴狀（應附
繕本），其未敘述上訴理由者，應於上訴期間屆滿後20日內補提
理由書狀於本院，上訴於臺灣高等法院。
    　　　　　　　　　　　　　　書記官　高文靜
中　　華　　民　　國　　96　　年　　9 　　月　　20　　日
附錄論罪科刑法條：
中華民國刑法第336條
（公務公益侵占罪、業務侵占罪）
對於公務上或因公益所持有之物，犯前條第1 項之罪者，處1 年
以上7 年以下有期徒刑，得併科5 千元以下罰金。
對於業務上所持有之物，犯前條第1 項之罪者，處6 月以上5 年
以下有期徒刑，得併科3 千元以下罰金。
前二項之未遂犯罰之。
附表一
┌───┬────────────┬───────┬────┬───────┐
│編  號│繳款人名稱              │金額（新台幣）│款項性質│侵占時間      │
│      │                        │              │        │              │
│      │                        │              │        │              │
├───┼────────────┼───────┼────┼───────┤
│   1  │鍾月媚                  │53,800元      │團費    │95年1月26日   │
├───┼────────────┼───────┼────┼───────┤
│   2  │陳淑真等6人             │48,000元      │團費    │95年4月19日   │
├───┼────────────┼───────┼────┼───────┤
│   3  │林章連                  │57,000元      │團費    │95年3月10日   │
├───┼────────────┼───────┼────┼───────┤
│   4  │羅瑞玉                  │10,000元      │訂金    │95年2月20日   │
│      │                        │（起訴書誤載為│        │              │
│      │                        │1,000元）     │        │              │
├───┼────────────┼───────┼────┼───────┤
│   5  │艾克爾科技股份有限公司  │20,612元      │車資    │95年4月前某日 │
├───┼────────────┼───────┼────┼───────┤
│   6  │慧達電子股份有限公司    │1,100元       │證件    │95年1月間某日 │
├───┼────────────┼───────┼────┼───────┤
│   7  │台灣沛晶股份有限公司    │1,400元       │證件    │95年4月前某日 │
├───┼────────────┼───────┼────┼───────┤
│   8  │台灣沛晶股份有限公司    │11,800元      │機票款  │95年4月前某日 │
├───┼────────────┴───────┴────┴───────┤
│合 計 │新臺幣203,712元                                                   │
└───┴─────────────────────────────────┘
附表二
┌───┬────────────┬────────┬───────┐
│編  號│繳款人名稱              │金額（新台幣）  │款項性質      │
├───┼────────────┼────────┼───────┤
│   1  │李國瑞等2人             │53,800元        │團費          │
├───┼────────────┼────────┼───────┤
│   2  │曾貴麟                  │12,600元        │機票款        │
├───┼────────────┼────────┼───────┤
│   3  │陳俊叡等4 人            │124,000元       │團費          │
├───┼────────────┼────────┼───────┤
│   4  │Yang Shao Hsuan         │12,500元        │住宿券        │
├───┼────────────┼────────┼───────┤
│   5  │湯文玲                  │3,900元         │證件          │
├───┼────────────┼────────┼───────┤
│   6  │林素芳                  │5,100元         │證件          │
├───┼────────────┼────────┼───────┤
│   7  │林思妤                  │3,000元         │國內訂房      │
├───┼────────────┼────────┼───────┤
│   8  │黃嘉豪                  │600元           │證件          │
├───┼────────────┼────────┼───────┤
│   9  │雲林科技大學            │59,598元        │團費          │
├───┼────────────┼────────┼───────┤
│  10  │英屬維京群島商臺灣動點管│22,400元        │機票款        │
│      │理顧問公司台灣分公司    │                │              │
├───┼────────────┼────────┼───────┤
│  11  │同上                    │26,400元        │機票款        │
├───┼────────────┼────────┼───────┤
│  12  │同上                    │2,183元         │證件          │
├───┼────────────┼────────┼───────┤
│  13  │同上                    │49,000元        │機票款        │
├───┼────────────┼────────┼───────┤
│  14  │同上                    │22,300元        │機票款        │
├───┼────────────┼────────┼───────┤
│  15  │同上                    │7,100元         │機票款        │
├───┼────────────┼────────┼───────┤
│  16  │同上                    │7,100元         │機票款        │
├───┼────────────┼────────┼───────┤
│  17  │同上                    │7,100元         │機票款        │
├───┼────────────┼────────┼───────┤
│  18  │同上                    │7,100元         │機票款        │
├───┼────────────┼────────┼───────┤
│  19  │同上                    │35,000元        │機票款        │
├───┼────────────┼────────┼───────┤
│  20  │同上                    │7,000元         │機票款        │
├───┼────────────┼────────┼───────┤
│  21  │臺灣羅門哈斯電子材料股份│2,500元         │證件          │
│      │有限公司                │                │              │
├───┼────────────┼────────┼───────┤
│  22  │采鈺科技股份有限公司    │39,500元        │機票款        │
├───┼────────────┴────────┴───────┤
│合 計 │新臺幣509,781元                                           │
└───┴─────────────────────────────┘
